【裁判字號】    99,易,826
【裁判日期】    990930
【裁判案由】    竊盜
【裁判全文】
臺灣彰化地方法院刑事判決               99年度易字第826號
公  訴  人  臺灣彰化地方法院檢察署檢察官
被      告  乙○○
            甲○○
            戊○○
上列被告等因竊盜案件，經檢察官提起公訴（99年度偵字第5959
號），本院判決如下：
    主  文
乙○○結夥三人以上竊盜，累犯，處有期徒刑捌月；又結夥三人
以上竊盜，累犯，處有期徒刑捌月。應執行有期徒刑壹年。
甲○○結夥三人以上竊盜，累犯，處有期徒刑捌月；又結夥三人
以上竊盜，累犯，處有期徒刑捌月。應執行有期徒刑壹年。
戊○○結夥三人以上竊盜，處有期徒刑柒月；又結夥三人以上竊
盜，處有期徒刑柒月。應執行有期徒刑拾月。
    事  實
一、乙○○前於民國82年間因違反肅清煙毒條例案件，經臺灣臺
    中地方法院以82年度訴字第3498號判決判處有期徒刑2 年，
    經上訴後，由臺灣高等法院臺中分院以83年度上訴字第1459
    號駁回上訴確定；復因麻醉藥品案件，經臺灣臺中地方法院
    以82年度訴字第4789號判決判處有期徒刑3 月確定，上開2
    案之罪，經裁定應執行有期徒刑2 年1 月確定【第1 案】，
    入監執行後，於84年6 月28日縮短刑期假釋出監，嗣於85年
    間因違反肅清煙毒條例等案件，經臺灣高等法院臺中分院以
    85 年 度上訴字第1544號判決分別判處有期徒刑3 年3 月、
    4 月，應執行有期徒刑3 年4 月確定【第2 案】；復於86年
    間因違反肅清煙毒條例等案件，經臺灣臺中地方法院以86年
    度訴字第1431號判決分別判處有期徒刑3 年2 月、5 月，應
    執行有期徒刑3 年4 月【第3 案】；另因竊盜案件，經臺灣
    臺中地方法院以86年度易字第1314號判決判處有期徒刑6 月
    確定【第4 案】，上開第3 案與第4 案之罪，經同法院以87
    年度聲字第597 號裁定應執行有期徒刑3 年9 月確定，並與
    前揭第1 案經撤銷假釋之殘刑及第2 案之罪接續執行後，於
    89年6 月5 日因縮短刑期假釋出監付保護管束，詎經裁定撤
    銷其假釋，令入監所執行殘刑4 年7 月2 日，而於96年2 月
    22日縮刑期滿執行完畢（起訴書誤載為96年10月17日執行完
    畢）。甲○○前於93年間因竊盜案件，經臺灣臺中地方法院
    以93年度沙簡字第605 號判決判處有期徒刑3 月確定；再因
    違反毒品危害防制條例案件，經臺灣臺中地方法院分別以93
    年度沙簡字第851 號判決判處有期徒刑4 月確定；以94年度
    訴字第648 號判決判處有期徒刑7 月、4 月，應執行有期徒
    刑10月確定；上開3 案之罪，經同法院以94年度聲字第2547
    號裁定應執行有期徒刑1 年4 月確定。復於94年間因詐欺案
    件，經臺灣臺中地方法院以94年度中簡字第2633號判決判處
    有期徒刑5 月確定，接續執行後，於95年9 月10日縮刑期滿
    執行完畢。戊○○前於96年間因違反毒品危害防制條例案件
    ，經臺灣臺中地方法院以96年度訴字第716 號判決判處有期
    徒刑8 月、5 月，應執行有期徒刑11月，並由同法院以96年
    度聲減字第5246號裁定分別減刑為有期徒刑4 月、2 月15日
    ，應執行有期徒刑5月確定【第1案】；嗣於97年間因違反毒
    品危害防制條例案件，經臺灣臺中地方法院分別以97年度訴
    字第792號判決判處有期徒刑9月、9月、5月，應執行有期徒
    刑1年8月確定【第2案】；以97年度訴字第72號判決判處有
    期徒刑9月確定【第3案】，上開戊○○第2案與第3案之罪，
    經同法院以97年度聲字第2153號裁定定應執行有期徒刑2年3
    月確定，並與戊○○之前揭第1案之案接續執行後，於98年9
    月16日縮短刑期假釋出監，現於假釋中（尚未構成累犯）。
二、詎乙○○、甲○○及戊○○均不知悔改，基於意圖為自己不
    法所有之犯意聯絡，結夥三人分別於(一)99年5 月9 日12時8
    分許，在彰化縣鹿港鎮○○里○○路578 號「丁○○」內，
    由甲○○、戊○○在廟外面把風，乙○○持釣魚線黏貼雙面
    膠製成黏錢板，先將黏錢板放入寺廟內香油錢錢箱內沾黏紙
    鈔，再以釣魚線將紙鈔拉出之方式，竊得丙○○所保管之香
    油錢新臺幣（下同）200 元。(二)99年5 月11日11時3 分許，
    在「丁○○」內，以相同方式，竊得香油錢100 元，嗣經警
    調閱監視器錄影畫面後，循線查獲始悉上情。
三、案經彰化縣警察局鹿港分局報告臺灣彰化地方法院檢察署檢
    察官偵查起訴。
    理  由
一、查本案全部卷證，公訴人、被告3 人均不爭執其證據能力，
    本院復衡以該等供述及非供述證據作成時之情況，應為適當
    ，是可認後述所引用證據之證據能力均無疑義，合先敘明。
二、上開犯罪事實，業據被告乙○○、甲○○、戊○○迭於偵訊
    及本院審理時均坦承不諱，核與被害人丙○○於警詢時指述
    之情節大致相符，復有指認犯罪嫌疑人紀錄表、車籍查詢-
    基本資料詳細畫面、監視器翻拍照片共20張等件在卷可稽，
    足認被告3 人之自白應與事實相符，洵堪採信。從而，本件
    事證已臻明確，渠等上開竊盜犯行洵堪認定。
三、核被告乙○○、甲○○、戊○○所為，均係犯刑法第321 條
    第1 項第4 款之結夥三人竊盜罪。被告乙○○、甲○○與戊○○3 人間，就前揭之竊盜犯行，均有犯意聯絡及行為分擔
    ，為共同正犯。又被告3 人所犯上開2 罪間，犯意各別，行
    為互殊，應予分論併罰。再被告乙○○、甲○○有上開犯罪
    事實欄所載之前科紀錄，而分別於96年2 月22日、95年9 月
    10日執行完畢等情，有臺灣高等法院被告前案紀錄表各1 份
    附卷可稽，渠等於5 年以內故意再犯本件有期徒刑以上之罪
    ，均為累犯，應依刑法第47條第1 項之規定，分別加重其刑
    。爰審酌被告3 人不思以正當手段獲取財物，為求金錢之花
    用而竊取他人之財物，欠缺尊重他人財物之觀念，實屬可議
    ，惟念及被告三人於犯後尚知坦承犯行，非無悔意，並考量
    其等犯罪之動機、目的、手段、分工程度、生活狀況等一切
    情狀，分別量處如主文所示之刑，並定其應執行之刑，以資
    懲儆。至本件犯竊盜所使用之釣魚線1 組，均非屬被告三人
    所有，且業經丟棄，此據被告乙○○於本院審理時陳明在卷
    （詳本院99年9 月16日審判筆錄），爰不予宣告沒收，附此
    敘明。
據上論斷，應依刑事訴訟法第299 條第1 項前段，刑法第28條、
第321 條第1 項第4 款、第47條第1 項、第51條第5 款，判決如
主文。
本案經檢察官楊聰輝到庭執行職務。
中    華    民    國    99    年    9     月    30    日
                  刑事第九庭    法  官  蕭文學
以上正本證明與原本無異。
如不服本判決應於收受判決後10日內向本院提出上訴書狀，並應
敘述具體理由；其未敘述上訴理由者，應於上訴期間屆滿後20日
內向本院補提理由書（均須按他造當事人之人數附繕本）「切勿
逕送上級法院」。
告訴人或被害人對於判決如有不服具備理由請求檢察官上訴者，
其上訴期間之計算係以檢察官收受判決正本之日期為準。
中    華    民    國    99    年    9     月    30    日
                                書記官  卓俊杰
附錄本案論罪科刑法條全文：
中華民國刑法第321條
犯竊盜罪而有左列情形之一者，處6 月以上、5 年以下有期徒刑
：
一  於夜間侵入住宅或有人居住之建築物、船艦或隱匿其內而犯
    之者。
二  毀越門扇、牆垣或其他安全設備而犯之者。
三  攜帶兇器而犯之者。
四  結夥三人以上而犯之者。
五  乘火災、水災或其他災害之際而犯之者。
六  在車站或埠頭而犯之者。
前項之未遂犯罰之。

司法院資訊處製作；財團法人民間司法改革基金會備份。
